臺灣高等法院臺南分院刑事附帶民事訴訟判決
上　訴　人　美商辛○○、卡其他、甲○○和丙○ＭＡＦ公司
　　　　　　　　　　原指定送達處所：台北市郵政信箱84之
法定代理人　戊○斯　原指定送達處所：台北市郵政信箱84之
上　訴　人　謝謝國際聯合律師事務所
　　　　　　　　　　原指定送達處所：台北市郵政信箱84之
兼上列代表人子○○
　　　　　　　　　　籍設台北市○○區○○路2段198之2號3樓
　　　　　　　　　　原指定送達處所：台北市郵政信箱84之
　　　　　　　　　　住台北市郵政信箱117之317號
　　　　　　　　　　住台北市中正區○○○路○段112號9樓之2
　　　　　　　　　　住台北市○○路○段132號7樓
被 上訴 人　己○○　住台北市○○○路168號（宏泰世界大樓1
被 上訴 人　乙○○　住台北市○○區○○路4段339號6樓
被 上訴 人　壬○○　住台北市○○街38巷21號
被 上訴 人　庚○○　住台北市○○區○○路15號9樓
被 上訴 人　癸○○　住台北市○○區○○路15號9樓
被 上訴 人　Edward D. Burmeister（Baker & McKenzie）
被 上訴 人　Dick Goldberg　美國籍人
被 上訴 人　Gerald L. Salzman　美國籍人
被 上訴 人　Susan McRae　美國籍人
被 上訴 人　Roger M.Grace　美國籍人
被 上訴 人　David Fetterman　美國籍人
被 上訴 人　Kenneth Ofgang　美國籍人
被 上訴 人　Ronald S. Beard　美國籍人
被 上訴 人　William F. Highberger　美國籍人
被 上訴 人　David Strart Eisen　美國籍人
被 上訴 人　John Joseph Quinn Jr.　美國籍人
被 上訴 人　Donald Jay Ritt　美國籍人
被 上訴 人　Erik F. Stidham　美國籍人
被 上訴 人　Andrew Castellano　美國籍人
被 上訴 人　Leslie R. Lopez　美國籍人
被 上訴 人　Edward Y. Kakita　美國籍人
被 上訴 人　Jerold A. Krieger　美國籍人
被 上訴 人　C. Bernard Kaufman　美國籍人
被 上訴 人　Ronald Cappi　美國籍人
被 上訴 人　Theodore E.Millard　美國籍人
被 上訴 人　Vaino Hassan Spencer　美國籍人
被 上訴 人　Miiriam Tigerman Vogel　美國籍人
被 上訴 人　Reuben Alcantar Ortega　美國籍人
被 上訴 人　William A. Masterson　美國籍人
被 上訴 人　Paul A. Turner　美國籍人
被 上訴 人　Orville A. Armstrong　美國籍人
被 上訴 人　Margaret Anne Grignon　美國籍人
被 上訴 人　Ramona L. Godoyperez,aka Ramona L. Godoy Perez
被 上訴 人　Mildred L. Lillie　美國籍人
被 上訴 人　Joan Dempsey Klein　美國籍人
被 上訴 人　Patti Sue Kitching　美國籍人
被 上訴 人　H. Walter Croskey　美國籍人
被 上訴 人　Edward A. Hinz,Jr　美國籍人
被 上訴 人　John C. Rossi　美國籍人
被 上訴 人　John Griffith Davies　美國籍人
被 上訴 人　William John Rea　美國籍人
被 上訴 人　Richard Arthur Gadbois　美國籍人
被 上訴 人　David V. Kenyon　美國籍人
被 上訴 人　Richard A. Paez　美國籍人
被 上訴 人　Barry Russell　美國籍人
被 上訴 人　Gary L. Taylor　美國籍人
被 上訴 人　Thomas G. Nelson　美國籍人
被 上訴 人　Peter L. Shaw　美國籍人
被 上訴 人　Susan V. Gelmis　美國籍人
被 上訴 人　Scott John Drexel　美國籍人
被 上訴 人　Richard Haker　美國籍人
被 上訴 人　Donald Robert Steeddman　美國籍人
被 上訴 人　Cydney Tabor Batchelor　美國籍人
被 上訴 人　Richard J. Zanassi　美國籍人
被 上訴 人　Carlos E. Velarde　美國籍人
被 上訴 人　Lise A. Pearlman　美國籍人
被 上訴 人　David S. Wesley　美國籍人
被 上訴 人　JoAnn Earls Robbins　美國籍人
被 上訴 人　Eugene W. Brott　美國籍人
被 上訴 人　James W. Obrien　美國籍人
被 上訴 人　James DiFrank　美國籍人
被 上訴 人　Russell B. Murphy　美國籍人
被 上訴 人　Kevil W. Martin　美國籍人
被 上訴 人　Leo A. Majich　美國籍人
被 上訴 人　Daniel S. Mount　美國籍人
被 上訴 人　Kathryn Murray Ehrman　美國籍人
被 上訴 人　Wendy S. Lapham　美國籍人
被 上訴 人　Wenglin W. Lee,Esq.（SBN 164525）（我國人民
　　　　　　，暫譯丁○○）【依自訴狀記載為台灣人，但原判
　　　　　　決、最高法院均記載為美國籍】
被 上訴 人　Michael S. Fricsh　美國籍人
被 上訴 人　Leonard H. Becker　美國籍人
被 上訴 人　John A. Terry　美國籍人
被 上訴 人　Michael W. Farrell　美國籍人
被 上訴 人　Vanessa Ruiz　美國籍人
被 上訴 人　Inez Smith Reid　美國籍人
被 上訴 人　George R. Gallagher　美國籍人
被 上訴 人　Sentelle　美國籍人
被 上訴 人　Henderson　美國籍人
被 上訴 人　Tatel　　美國籍人
被 上訴 人　William H. Rehnquist　美國籍人
被 上訴 人　Sandra Day O'Connor　美國籍人
被 上訴 人　Antonin Scalia　美國籍人
被 上訴 人　Anthony Mary Kennedy　美國籍人
被 上訴 人　David Hackett Souter　美國籍人
被 上訴 人　Clarence Thomas　美國籍人
被 上訴 人　Ruth Bader Ginsburg　美國籍人
被 上訴 人　Stephen G. Breyer　美國籍人
被 上訴 人　Christopher Vasil　美國籍人
被 上訴 人　Lyn M. Schlitt　美國籍人
被 上訴 人　James A .Toupin　美國籍人
被 上訴 人　Carl P. Bretscher　美國籍人
上列上訴人因自訴被上訴人等人犯強盜等罪之刑事民事訴訟損害
賠償案件，不服臺灣臺南地方法院88年度附民字第428號中華民
國88年12月20日第一審判決，提起上訴，判決後，經最高法院第
二次發回更審，本院判決如下：
    主  文
上訴駁回。
    事  實
一、上訴人上訴未具聲明及理由，其聲明及事實上陳述，引用一
    審聲明及陳述。
二、被上訴人未提出書狀，亦未作何陳述。
    理  由
一、按刑事附帶民事訴訟，其刑事部分諭知管轄錯誤者，應併就
    附帶民事訴訟為同一之諭知，刑事訴訟法第489條第2項定有
    明文。
二、經查，本件被上訴人等人被訴強盜等刑事案件，經原審法院
    以88年自字第482號刑事判決諭知管轄錯誤，並就本件刑事
    附帶民事訴訟為同一之管轄錯誤諭知，經自訴人不服提起上
    訴，經本院以96年度重上更(二)字第376號刑事判決仍為管轄
    錯誤之諭知，揆諸上開說明，原審法院依刑事訴訟法第489
    條第2項之規定，就本件刑事附帶民事訴訟所為之管轄錯誤
    判決，經核於法並無不合，故本件上訴為無理由，應予駁回
    。
三、據上論斷，應依刑事訴訟法第490條前段、第368條，判決如
    主文。
中　　華　　民　　國　　96　　年　　11　　月　　22　　日
                  刑事第五庭    審判長法　官　楊明章
                                      法　官  楊子莊
                                      法　官  戴勝利
以上正本證明與原本無異。
如不服本判決，應於收受本判決後十日內向本院提出上訴書狀。
其未敘述上訴理由者並得於提起上訴後十日內向本院補提理由書
狀（均須按他造當事人之人數附繕本）「切勿逕送上級法院」。
　　　　　　　　　　　　　　　　　　　書記官　陳淑貞
中　　華　　民　　國　　96　　年　　11　　月　　22　　日
